臺灣士林地方法院刑事判決　　　　　　　　　　　　　九十三年度訴字第三九七號
　　公　訴　人　臺灣士林地方法院檢察署檢察官
　　被　　　告　乙○○
　　指定辯護人　翁瑞麟律師
右列被告因準強盜等案件，經檢察官提起公訴（九十三年度偵字第三六一一、四三○
八號）及移送併案審理（九十三年度偵字第四九八五號），本院判決如左：
    主  文
乙○○竊盜，累犯，處有期徒刑捌月；又攜帶兇器竊盜，因脫免逮捕，當場施以強暴
，累犯，處有期徒刑柒年陸月，扣案如附表所示之物均沒收；應執行有期徒刑捌年，
扣案如附表所示之物均沒收。
    事  實
一、乙○○意圖為自己不法所有，於民國九十三年二月十六日凌晨零時許，在台北市
    南港區○○○路○段二十五巷一之一號前路邊，以自備之鑰匙（未扣案）竊取丁○○所有車牌９Ｃ─３５８８號自用小客車，嗣將車內音響等物拆走後，即將該
    車棄置於台北市○○區○○街二段三百巷口，嗣經警方比對上開遭竊車輛所採指
    紋與乙○○相符而查獲。
二、乙○○復意圖為自己不法之所有，於九十三年三月二十四日下午二時許，持螺絲
    起子、六角板手、多用途萬能刀、鑿子、瓦斯槍等在客觀上足對人之身體、生命
    構成威脅之兇器，進入同台北市南港區區○○路三六六號育成高中地下停車場內
    ，先破壞戊○○所有車牌Ｆ３─１２６８號自用小客車之門鎖後（毀損部分未據
    告訴），侵入車內竊取鑰匙兩串、遙控器二個及新台幣（下同）二千餘元。再於
    同一時、地，以螺絲起子卸除甲○○所有車牌８Ｄ─６０４３號自用小客車之右
    後車窗，正欲著手行竊之際，即因該車警笛響起而為戊○○發現，乙○○見事機
    敗露乃作勢欲逃，以所持之袋子攻擊戊○○，惟為戊○○躲開，戊○○復追及乙○○而將之壓制於地，乙○○掙脫後逃往地下室餐廳入口處，經該校丙○○教官
    及其他職員聞風前來予以圍捕，詎乙○○為脫免逮捕，竟於求情之際趁機取出預
    藏之瓦斯槍襲擊丙○○等人，致丙○○等人之雙眼均一時無法睜視，乃為乙○○
    短暫掙脫，嗣乙○○即復被追及，適警據報趕到，予以逮捕，並扣得乙○○所有
    如附表所示之犯案工具（另扣得鑰匙七支非供犯案之用）。
三、案經台北市政府警察局南港分局移送台灣士林地方法院檢察署檢察官偵查起訴。
    理  由
一、右揭事實一部分之竊盜犯行，業被告乙○○於警詢、偵查中及本院審理時坦承不
    諱，核與證人即被害人丁○○於警偵訊時所述遭竊情節相符（見偵字第四三○八
    號卷第七─九、四三頁），復有贓物認領保管收據、車輛失竊通報表、查獲車輛
    認可資料、遭竊現場勘查報告（附失竊地點圖）各乙份及失竊車輛照片十六張等
    附卷為證，且該經失竊尋回之車牌９Ｃ─３５８８號自用小客車，經警採集其上
    之指紋送驗比對，編號四七、四八之二枚指紋，復與被告檔存之左中指、左環指
    指紋相符，亦有內政部警政署刑事警察局九十三年三月十一日刑紋字第○九三○○四二七一六號鑑驗書乙紙在卷可按，足認被告上開自白與事實相符，被告此部
    分竊盜犯行，堪予認定。
二、訊據被告固坦承於右揭事實二所示時地，以預藏之螺絲起子等物為工具，分別竊
    取被害人戊○○前開自用小客車內之財物得手，暨竊取被害人甲○○之前開自用
    小客車內財物而未遂等節，惟堅決否認有準強盜犯行，辯稱：其係因遭人包圍而
    於拉扯之際方不小心擊發瓦斯槍、並非為脫免逮捕而施強暴等語。經查：
（一）被告關於此部分竊盜犯行之自白，經核與證人即被害人戊○○、甲○○於偵審
      中所述遭竊情節相符（見偵字第三六一一號卷第三一至三五頁、本院審判筆錄
      ），並有被告所有供行竊用之螺絲起子、鑿子、萬用刀及瓦斯槍等物（如附表
      所示）扣案足憑。又被告行竊所得之鎖匙二把及遙控器二個，於扣案後，已交
      由被害人戊○○取回乙情，亦有贓物認領保管收據乙紙在卷可稽（附於同上偵
      卷第四五頁），並有被告侵入行竊之車號Ｆ３─１２６８號自用小客車採證照
      片四張、車號８Ｄ─６０４３號自用小客車採證照片四張、及紙鈔（一千元與
      五百元各一張、一百元五張）、瓦斯槍與螺絲起子等扣案工具之照片各乙張在
      卷可稽（附於同上偵卷第四七─五二頁），自足證被告確有此部分竊盜犯行無
      訛。
（二）被告雖否認係故意擊發瓦斯槍云云。惟查：被告確有於行竊遭目擊證人即被害
      人戊○○發現之後，即旋以裝有瓦斯槍等背袋甩打戊○○之舉，暨於追逐過程
      遭包圍後，猶一面討饒一面持瓦斯槍攻擊戊○○等人，業據證人戊○○於本院
      審理時指證歷歷；核與另一證人丙○○證稱：被告有叫我們放開他，我們是有
      放開他，把他圍起來，沒有讓他逃跑；他乘我們不注意的時候拿出瓦斯槍；被
      告被圍起來時，我們沒有人上前去攻擊他之證述相符（見本院審判筆錄）。復
      參以當時案發情形，證人戊○○等人既已通知員警前來處理，且被告亦自承當
      時其已處於向眾人求饒狀態，則證人戊○○等人自僅需藉其人數優勢而包圍被
      告即足，實無再動手拉扯被告之必要。況證人戊○○、丙○○二人，於檢察官
      偵查中及本院審理中均為一致之供述，且與被告並無何夙怨，此次僅因偶然情
      形而查獲被告行竊，衡情要無於案發後迄今均以一致之證詞誣陷被告，而甘冒
      偽證刑責之必要，是渠等上開證詞，應屬可信。此外，並有被告行兇所用之瓦
      斯槍乙支扣案足憑。是被告辯稱係因遭人包圍而於拉扯之際方不小心擊發瓦斯
      槍云云，無非事後卸責之詞，洵不足採。
（三）綜上，被告有右揭事實二部分之準強盜犯行，亦屬事證明確，應依法論科。
三、核被告所為，就犯罪事實一部分，係犯刑法第三百二十條第一項之普通竊盜罪；
    就犯罪事實二部分，查被告前開持以行竊之螺絲起子、六角板手、多用途萬能刀
    、鑿子、瓦斯槍等物，均足以使對人之身體、生命產生危險，故應認均屬兇器無
    疑，被告持該等兇器竊盜既遂、未遂後，復為脫免逮捕而當場施以強暴，係犯刑
    法第三百二十九條、第三百三十條第一項之加重準強盜罪。起訴書雖認被告所為
    ，係犯刑法第三百二十一條第一項第三款之連續加重竊盜罪及同法第三百二十九
    條、第三百三十條第二項、第一項之加重準強盜未遂罪。惟按刑法第三百二十九
    條所謂「當場」，固不以實施竊盜或搶奪者尚未離去現場為限，即已離盜所而尚
    在他人跟蹤追躡中者，仍不失為當場（最高法院二十八年上字第一九八四號判例
    參照）。查被告於前揭事實二所為犯行，係於竊取戊○○前開車內財物得手後，
    甫著手於竊取甲○○前開車內財物之際，即遭被害人戊○○發覺，嗣於脫免逮捕
    之過程對戊○○等人施以強暴，顯見被告於竊取戊○○前開財物既遂後，並未脫
    離同一現場甚明，該二起竊案於時間上既屬密接，犯罪處所又係同一，則被告於
    受戊○○等人追捕過程為脫免逮捕所為之強暴行為，自不能僅就發生在後之竊盜
    未遂行為認定為準強盜犯行，而應認為被告此部分二起竊盜犯行，俱屬其事後所
    為準強盜犯行之一部，並依法條競合，逕論以一刑法第三百二十九條、第三百三
    十條第一項之加重準強盜既遂罪即已足，附此敘明。又被告所犯前開二罪間犯意
    各別，行為互殊，應分論併罰。查被告曾因偽造文書及竊盜案件，經法院分別判
    處有期徒刑十月及一年，合併定應執行刑為有期徒刑一年八月，於九十二年二月
    二十八日縮短刑期執行完畢，有台灣高等法院被告全國前案紀錄表在卷足憑，其
    受有期徒刑執行完畢後，五年內再犯本案有期徒刑以上之各罪，均為累犯，應分
    別依刑法第四十七條之規定加重其刑。爰審酌被告素行不佳，且本案復攜帶瓦斯
    槍行竊，並為脫免逮捕而使用瓦斯槍攻擊無辜他人，惡性非輕，及部分竊得財物
    已由被害人領回，並其犯罪動機、目的、所生危害及犯後態度等一切情狀，分別
    量處如主文所示之刑，並依法定應執行之刑。又扣案如附表所示之物，係被告所
    有並供犯罪所用之物，業據被告於本院審理時自承在卷，應依刑法第三十八條第
    一項第二款宣告沒收。
四、移送併案審理意旨略以：被告基於意圖為自己不法所有之概括犯意，於九十三年
    三月十日，在台北市南港區○○○路○段淨水廠旁，竊取蔡葆泓所有之車號Ｑ二
    —二三八○號自用小客車，得手後供己代步之用，待該車油料用磬後，即將之棄
    置於臺北市內湖區東湖附近，因認被告涉有竊盜罪嫌，且與本案起訴部份有裁判
    上一罪之關係，爰請併案審理等語。然按被告之自白，不得作為有罪判決之唯一
    證據，仍應調查其他必要之證據，以察其是否與事實相符，刑事訴訟法第一百五
    十六條第二項規定甚明。移送併辦意旨所認被告涉有此部分竊盜罪嫌，無非係以
    被告於警詢中之自白為主要論據，然查：訊據被告就此部分竊盜犯行，乃迭於檢
    察官偵查及本院審理中堅詞否認，並辯稱係當時承辦員警以刑求方式要其承認等
    語。而證人即當時製作筆錄之偵查員己○○雖到庭否認有刑求情事，惟亦證稱：
    當時係由其拿該區類似犯罪手法之最近一、二個月報案紀錄供被告指認，被告是
    藉由看手法來確定哪一件是被告所為，而本件係僅憑被告的自白就確定是被告所
    做的等語。顯見本件除被告於警詢時所為之自白外，並無其他旁證足資為佐，被
    告該不利於己之供述真實性即有可疑。此外復查無其他積極證據足以認定被告有
    此部分竊盜犯行，揆諸前揭法文，自應認被告此部分犯罪嫌疑尚有不足，與前開
    論罪科刑部分不生裁判上一罪之關係。綜上，上開移送併辦之被告竊盜犯行部分
    並非本案起訴效力所及，本院無從併予審理，應退由檢察官另為適法之偵處，併
    此敘明。
五、依刑事訴訟法第二百九十九條第一項前段、刑法第三百二十條第一項、第三百二
    十九條、第三百三十條第一項、第四十七條、第五十一條第五款、第三十八條第
    一項第二款、罰金罰鍰提高標準條例第一條前段，判決如主文。
本案經檢察官張惠菁到庭執行職務
中　　　華　　　民　　　國　　　九十三　　　年　　十二　　月　　七　　日
                                臺灣士林地方法院刑事第七庭
                                    審判長法　官  趙文卿
                                          法  官  王沛雷
                                          法  官  劉秉鑫
右正本證明與原本無異。
如不服本判決，應於判決送達後十日內，向本院提出上訴狀。
                                          書記官  曾恆壽
中　　　華　　　民　　　國　　　九十三　　　年　　十二　　月　　七　　日
附錄本案論罪科刑法條全文：
中華民國刑法第三百二十條第一項：
(普通竊盜罪、竊佔罪)
意圖為自己或第三人不法之所有，而竊取他人之動產者，為竊盜罪，處五年以下有期
徒刑、拘役或五百元以下罰金。
中華民國刑法第三百二十九條：
(準強盜罪)
竊盜或搶奪，因防護贓物、脫免逮捕或湮滅罪證，而當場施以強暴脅迫者，以強盜論
。
中華民國刑法第三百三十條第一項：
犯強盜罪而有第三百二十一條第一項各款情形之一者，處七年以上有期徒刑。
附表：
┌─────────┬──────────┐
│    品    名      │    單位及數量      │
├─────────┼──────────┤
│螺絲起子          │三支                │
├─────────┼──────────┤
│六角板手          │二支                │
├─────────┼──────────┤
│多用途萬能刀      │一支                │
├─────────┼──────────┤
│汽車鎖匙          │三支                │
├─────────┼──────────┤
│鐵勾              │三支                │
├─────────┼──────────┤
│鑿子              │一支                │
├─────────┼──────────┤
│瓦斯槍            │一支                │
└─────────┴──────────┘
